【裁判字號】    96,簡上,508
【裁判日期】    970108
【裁判案由】    竊盜
【裁判全文】
臺灣桃園地方法院刑事判決             96年度簡上字第508號
上  訴  人  臺灣桃園地方法院檢察署檢察官
被      告  甲○○
上列上訴人因被告竊盜案件，不服中華民國96年7 月31日本院96
年度壢簡字第1455號第一審簡易判決（聲請簡易判決處刑案號：
96年度偵字第12311 號），提起上訴，本院管轄之第二審合議庭
判決如下：
    主  文
原判決撤銷。
甲○○竊盜，處拘役肆拾日，如易科罰金，以新臺幣壹仟元折算
壹日，扣案之塑膠袋壹只沒收。又竊盜，處拘役肆拾伍日，如易
科罰金，以新臺幣壹仟元折算壹日，扣案之塑膠袋壹只沒收。應
執行拘役柒拾伍日，如易科罰金，以新臺幣壹仟元折算壹日，扣
案之塑膠袋壹只沒收。
    事  實
一、甲○○意圖為自己不法之所有，於民國九十六年五月四日晚
    間八時十分許，持其所有之塑膠袋一只，在桃園縣中壢市○
    ○路八十二號屈臣氏個人用品商店股份有限公司（下稱屈臣
    氏公司），徒手竊取如附表一所示之商品，得手後旋離去該
    店。詎其仍不知足，復意圖為自己不法之所有，並基於竊盜
    之犯意，於同日晚間八時二十分許，再次攜帶上開塑膠袋返
    回該店徒手竊取如附表二所示之商品，得手後，甫欲離去之
    際，經該店職員劉錦鳳查覺有異，立即報警後當場查獲，並
    扣得甲○○所有供竊盜犯罪所用之塑膠袋一只。
二、案經桃園縣政府警察局中壢分局報請臺灣桃園地方法院檢察
    署檢察官偵查後聲請以簡易判決處刑。
    理  由
一、按被告以外之人於審判外之言詞或書面陳述，除法律有規定
    者外，不得作為證據，刑事訴訟法第一百五十九條第一項固
    定有明文。惟被告以外之人於審判外之陳述，雖不符同法第
    一百五十九條之一至之四之規定，而經當事人於審判程序同
    意作為證據，法院審酌該言詞陳述或書面陳述作成時之情況
    ，認為適當者，亦得為證據。又當事人、代理人或辯護人於
    法院調查證據時，知有第一百五十九條第一項不得為證據之
    情形，而未於言詞辯論終結前聲明異議者，視為有前項之同
    意，此亦據同法第一百五十九條之五規定甚明。查本件證人
    劉錦鳳於警詢時之陳述，屬被告以外之人在審判外之陳述而
    屬傳聞證據，且不符刑事訴訟法第一百五十九條之三之規定
    ，惟檢察官、被告就上開審判外之陳述，迄於本院言詞辯論
    終結前均未聲明異議，而本院審酌證人劉錦鳳於陳述作成時
    之情況，核無違法取證之瑕疵，亦認為以之作為證據為適當
    ，自得採為證據，合先敘明。
二、上揭事實，業據被告甲○○迭於警詢、檢察官訊問及本院審
    理時坦承不諱，核與證人劉錦鳳於警詢時證述之情節相符，
    並有贓物認領保管單二紙及現場監視器翻拍相片八張附卷可
    稽，復有塑膠袋一只扣案可佐，足認被告前開自白與事實相
    符，堪以採信。本件事證明確，被告犯行洵堪認定。
三、核被告先後兩次竊取屈臣氏公司所有如附表一、二所示物品
    之行為，均係犯刑法三百二十條第一項之普通竊盜罪。按所
    謂接續犯，係指數行為於同時、同地或密切接近之時、地實
    施，侵害「同一」之法益，各行為之獨立性極為薄弱，依一
    般社會健全觀念，在時間差距上，難以強行分開，在刑法評
    價上，以視為數個舉動之接續施行，合為包括之一行為予以
    評價，較為合理，則屬接續犯，而為包括之一罪（最高法院
    八十六年度臺上字第三二九號判例意旨參照）；是除被竊盜
    之「客體」在客觀上可視為屬於「同一」監督權範圍外，須
    侵害「同一」之法益，且各行為之獨立性極為薄弱，依一般
    社會健全觀念，在時間差距上，難以強行分開，始足以成立
    接續犯。本案被告所為上開兩次竊盜犯行，雖係於同日先後
    在同一店內為之，惟被告於第一次竊盜得手後離開該店，再
    返回該店內著手行竊，顯係被告認該店之防盜系統薄弱，於
    第一次竊盜得逞後，認有機可乘，始另行起意返回店內再次
    行竊，此觀之被告於本院審理時供稱是因臨時起意才行竊等
    語甚明，是被告先後兩次之普通竊盜犯行，顯係基於個別犯
    意而為之，與接續犯之要件尚屬有間，應予分論併罰。
四、原審認本件被告事證明確，予以論罪科刑，固非無見。惟查
    ：（一）原審認被告上開二次犯行，應分論併罰，惟所引用
    檢察官聲請簡易判決處刑書記載之犯罪事實，卻認被告先後
    兩次之犯行係基於竊盜之接續犯意，前後之敘述顯有矛盾；
    （二）又被告所有供上開犯罪所用塑膠袋一只，既經扣案，
    原審未諭知沒收，亦未說明理由，亦有未合。檢察官循告訴
    人之請求上訴意旨認原審量刑過輕，固無可取，然原審判決
    既有前揭可議之處，即屬無可維持，自應由本院予以撤銷改
    判。爰審酌被告之素行、竊得財物之價值，所造成被害人受
    損之程度，及被告犯後坦承犯行之態度等一切情狀，分別量
    處如主文第二項所示之刑，並諭知易科罰金之折算標準，及
    定其應執行之刑，併諭知易科罰金之折算標準。扣案之塑膠
    袋一只，為被告所有，業據被告供承在卷，且係供上開竊盜
    犯罪所用之物，併依刑法第三十八條第一項第二款之規定諭
    知沒收。
據上論斷，應依刑事訴訟法第四百五十五條之一第三項、第三百
六十九條第一項前段、第三百六十四條、第二百九十九條第一項
0前 段，刑法第三百二十條第一項、第四十一條第一項前段、第
三十八條第一項第二款、第五十一條第六款，刑法施行法第一條
之一第一項、第二項前段，判決如主文。
本案經檢察官林清安到庭執行職務。
中    華    民    國    97    年    1     月     8    日
                  刑事第八庭  審判長法  官  邱滋杉
                                    法  官  陳彥宏
                                    法  官  吳為平
以上正本證明與原本無異。
不得上訴。                          書記官  江惠婷
中    華    民    國    97    年    1     月    9     日
附錄論罪科刑法條：
刑法第320條
意圖為自己或第三人不法之所有，而竊取他人之動產者，為竊盜
罪，處 5 年以下有期徒刑、拘役或 5 百元以下罰金。
意圖為自己或第三人不法之利益，而竊佔他人之不動產者，依前
項之規定處斷。
前二項之未遂犯罰之。
附表一
┌──┬──────────────────┬────┐
│編號│商品名稱                            │數量    │
├──┼──────────────────┼────┤
│1   │MACHERIE亮澤定型霧                  │1瓶     │
├──┼──────────────────┼────┤
│2   │露得清深層卸妝乳                    │1瓶     │
├──┼──────────────────┼────┤
│3   │曼秀雷敦潤色隔離乳                  │1瓶     │
├──┼──────────────────┼────┤
│4   │TISS深層卸妝油                      │2瓶     │
├──┼──────────────────┼────┤
│5   │曼秀雷敦SPF30                       │1瓶     │
├──┼──────────────────┼────┤
│6   │曼秀雷敦SPF50清爽                   │1瓶     │
├──┼──────────────────┼────┤
│7   │曼秀雷敦SPF50戶外                   │1瓶     │
├──┼──────────────────┼────┤
│8   │可伶可俐防曬魔粉吸油紙              │1包     │
├──┼──────────────────┼────┤
│9   │GATSBY蜜粉式吸油紙                  │3包     │
├──┼──────────────────┼────┤
│10  │可伶可俐防曬強力吸油紙              │2包     │
└──┴──────────────────┴────┘
附表二
┌──┬──────────────────┬────┐
│編號│商品名稱                            │數量    │
├──┼──────────────────┼────┤
│1   │露得清深層卸妝乳                    │1瓶     │
├──┼──────────────────┼────┤
│2   │瑪宣妮亮澤定型霧                    │1瓶     │
├──┼──────────────────┼────┤
│3   │曼秀雷敦潤色隔離乳                  │1瓶     │
├──┼──────────────────┼────┤
│4   │TISS卸妝油                          │2瓶     │
├──┼──────────────────┼────┤
│5   │曼秀雷敦SPF30                       │1瓶     │
├──┼──────────────────┼────┤
│6   │曼秀雷敦清透                        │1瓶     │
├──┼──────────────────┼────┤
│7   │曼秀雷敦戶外                        │1瓶     │
├──┼──────────────────┼────┤
│8   │可伶可俐防曬魔粉吸油紙              │1包     │
├──┼──────────────────┼────┤
│9   │GATSBY蜜粉式吸油紙                  │3包     │
├──┼──────────────────┼────┤
│10  │可伶可俐強力吸油紙                  │2包     │
└──┴──────────────────┴────┘


司法院資訊處製作；財團法人民間司法改革基金會備份。
